臺灣彰化地方法院刑事判決　　　　　　　　　　　　　　九十年度易字第二四一號
　　公　訴　人　臺灣彰化地方法院檢察署檢察官
　　被　　　告　乙○○
　　被　　　告　丁○○
　　右二人共同
　　選任辯護人　張繼準律師
　　　　　　　　張績寶律師
右列被告因恐嚇取財等案件，經檢察官提起公訴（八十九年度偵字第六四八三號），
本院判決如左：
    主  文
乙○○共同連續意圖為自己不法之所有，以恐嚇使人將本人之物交付未遂，累犯，處
有期徒刑陸月，如易科罰金，以佰元折算壹日。
丁○○共同連續意圖為自己不法之所有，以恐嚇使人將本人之物交付未遂，處有期徒
刑肆月，如易科罰金，以佰元折算壹日。
    事  實
一、乙○○曾於民國八十一年間因違反槍砲彈藥刀械管制條例及殺人未遂案件，經臺
    灣雲林地方法院分別判處有期徒刑五年、三年二月確定，後入監服刑，甫於八十
    八年十二月十二日執行完畢。丁○○曾於八十二年間因違反懲治盜匪條例案件，
    經臺灣高等法院判處有期徒刑七年六月確定，後入監服刑，嗣獲假釋，所餘期間
    交付保護管，縮刑假釋期滿日期為八十九年十一月二十一日，於後記犯罪時，仍
    在假釋中（未構成累犯）。緣丙○○受友人甲○○之託代為尋找砂石業者商議買
    賣，丙○○即透過其他朋友輾轉找到乙○○接洽砂石買賣事宜，因議價過程中，
    甲○○認為價錢太貴故未談成該筆買賣，乙○○因接洽該件買賣已有支出，即要
    求丙○○應給付車馬費用，經丙○○拒絕後，詎乙○○竟夥同丁○○基於共同意
    圖為自己不法所有之概括犯意聯絡，自八十九年五月間起即由乙○○在雲林縣北
    港鎮等地以電話多次向丙○○恐嚇稱：要交出新臺幣（下同）三百萬元，否則要
    對伊與家人不利等語，再於八十九年八月間乙○○、丁○○前至丙○○位於彰化
    縣員林鎮崙雅里崙雅巷一之七三號之住處，由乙○○向丙○○表示交出三百萬元
    ，否則將要對伊不利等語，其後於八十九年八月間由乙○○口述後由丁○○書寫
    「黃仔：趕快跟”北港”方面聯絡，不要像個”龜孫子”一樣！不然大家都麻煩
    ！！」等詞之字條一張，由乙○○於八十九年八月十八日留在前開丙○○住處，
    以此等方式連續恐嚇丙○○交付財物，致丙○○心生畏懼。嗣於同年八月二十八
    日十七時許乙○○及丁○○再行前往丙○○工廠未遇後轉往丙○○住處勒索時，
    為丙○○報警當場查獲，而未得逞。
二、案經丙○○訴由彰化縣警察局員林分局報告臺灣彰化地方法院檢察署檢察官偵查
    起訴。
    理  由
一、訊據被告乙○○固不否認有以電話多次連絡告訴人丙○○，且曾與被告丁○○前
    往丙○○住處及將載有「黃仔：趕快跟”北港”方面聯絡，不要像個”龜孫子”
    一樣！不然大家都麻煩！！」等詞之字條一張，留在丙○○住處之事實；被告丁○○則不否認除為警查獲當日即八十九年八月二十八日外，曾於八十九年八月間
    陪同被告乙○○前往丙○○住處，且上開字條係伊所書寫等情。惟二人均矢口否
    認有何恐嚇取財之犯行，被告乙○○辯稱：只是想促成這筆生意，留下字條所稱
    龜孫子是指作人要像男子漢說話要負責，無恐嚇之意思云云，被告丁○○辯稱：
    只是帶路而已，寫字條是因為乙○○在開車才代他寫的云云。惟查：右揭犯罪事
    實，業據告訴人丙○○於警訊中指稱：「我被一綽號電池之男子（按即被告乙○○）恐嚇取財，且該男子經常夥同其他男子到我住處工廠瑞豐造紙股份有限公司
    恐嚇，不但我心生畏懼，連我家妻小、母親皆受脅迫恐懼」、「因乙○○於今天
    八月二十八日十七時許夥同丁○○又到我住宅恐嚇，當時我在工廠上班，我太太
    打電話告訴我，我即通知警方前往而當場查獲」、「綽號電池之乙○○從八十九
    年五月底至今連續打電話向我恐嚇新臺幣三百萬元，如我不付給他三百萬，他要
    使我工廠無法經營，並寄話給我公司廠長「叫我注意」等語，且乙○○連同今天
    共有五次駕車到我住宅、工廠欲找我，我因害怕皆避不見他，而乙○○就於八十
    九年八月十八日（這次是第三次來找我，前二次日期我已忘了）到我家見不到我
    就夾了一張字條『黃仔：趕快跟”北港”方面聯絡，不要像個”龜孫子”一樣！
    不然大家都麻煩！！』，且八月二十六日亦有到我家找我，並揚言對我家人不利
    」；於偵查中指述：乙○○自八十九年五月起就打電話到工廠，要求伊準備三百
    萬元，不然要伊及家人不利，並帶人至伊住處共五次，並說些若不出面解決即要
    對伊不利之詞，八十九年八月十八日又留下字條，伊確實會害怕等語；於本院調
    查中尚稱：「被告乙○○自八十九年四月間與我連絡，談了三、四次，自第四次
    我拒絕購買砂石起，乙○○於八十九年五月底就開始以電話向我恐嚇．．．」、
    「他在八十九年五月底起至八十九年八月底為止打電話給我，他都以兄弟話告訴
    我，我說生意不成也只有訂金而已，但他說要我賠他三百萬，若不給他會對我不
    利，乙○○沒有明確說出但有這意思．．．我就是因為受到恐嚇之話心生畏懼
    才去報案」等語甚詳，告訴人丙○○先後所述情節大致相符，且所述雙方係因砂
    石採買而認識等情，亦經證人甲○○證述屬實，足徵告訴人丙○○上開指述應非
    無據，堪以採信。復有載明：『黃仔：趕快跟”北港”方面聯絡，不要像個”龜
    孫子”一樣！不然大家都麻煩！！』之字條一張扣案可資佐證，被告丁○○坦承
    為其所書寫，被告乙○○亦自承為其所留者，而被告乙○○雖表示係請求車馬費
    ，惟查被告乙○○僅代為居間介紹砂石買賣事宜，買賣既未談成，縱有支出，亦
    應僅舟車往返之費用，乃被告二人竟為高達三百萬元之索求，其有不法所有之意
    圖甚明，綜上，被告二人辯稱無恐嚇取財之犯行，難認屬實，委無可採。本件事
    證明確，被告乙○○、丁○○之犯行應堪認定。
二、核被告乙○○、丁○○所為，均係犯刑法第三百四十六條第三項、第一項之恐嚇
    取財未遂罪。被告乙○○、丁○○就上開犯行，有犯意聯絡及行為分擔，為共同
    正犯。被告二人先後對被害人丙○○恐嚇取財未遂行為，時間緊接，犯罪構成要
    件相同，顯係基於概括犯意為之，應各依連續犯論以一罪並加重其刑。再被告乙○○曾於八十一年間因違反槍砲彈藥刀械管制條例及殺人未遂，經法院分別判處
    有期徒刑五年及三年二月確定，甫於八十九年三月十日執行完畢，有臺灣高等法
    院被告全國前案紀錄表在卷可參，其於五年內再犯本件有期徒刑以上之罪，為累
    犯，應依累犯規定遞加其刑。又被告二人已著手實施恐嚇取財犯罪行為，因被害
    人丙○○於交付金錢之前業報警處理，而未發生取得財物之結果，均為未遂犯，
    爰依刑法第二十六條前段規定減輕其刑，並按刑法第七十一條第一項規定先加後
    減之。爰審酌被告乙○○有多次前科，被告丁○○於本件犯罪時仍在假釋中（參
    前述臺灣高等法院被告全國前案紀錄表）之素行，被告乙○○係因仲介砂石買賣
    未成，希圖鉅款補償之犯罪動機，被告丁○○係因受朋友即被告乙○○所託而為
    ，及其二人之目的、手段，造成被害人丙○○相當困擾及不安受怕之損害，及犯
    罪後之態度等一切情狀，各量處如主文所示之刑，並均諭知易科罰金之折算標準
    ，以示懲儆。
據上論斷，應依刑事訴訟法第二百九十九條第一項前段，刑法第二十八條、第五十六
條、第三百四十六條第三項、第一項、第二十六條前段、第四十七條、第四十一條第
一項前段，罰金罰鍰提高標準條例第一條前段、第二條，判決如主文。
本案經檢察官王怡仁到庭執行職務。
中    華    民    國    九十一      年      三      月      二十        日
                                臺灣彰化地方法院刑事第二庭
                                    審判長法官  林  欽  章
                                    法      官  李  水  源
                                    法      官  郭  麗  萍
右正本證明與原本無異。
如不服本判決，應於判決送達後十日內向本院提出上訴狀( 須附繕本 )。
告訴人或被害人對於判決如有不服具備理由請求檢察官上訴者，其上訴期間之計算係
以檢察官收受判決正本之日期為準。
                                    法院書記官  楊  年  雄
中    華    民    國    九十一年      三      月      二十二      日
刑法第三百四十六條
意圖為自己或第三人不法之所有，以恐嚇使人將本人或第三人之物交付者，處六月以
上五年以下有期徒刑，得併科一千元以下罰金。
以前項方法得財產上不法之利益或使第三人得之者，亦同
前二項之未遂犯，罰之。
